臺灣桃園地方法院刑事判決　　　　　 100年度審易字第2391號
公　訴　人　臺灣桃園地方法院檢察署檢察官
被　　　告　郭乃文
上列被告因竊盜案件，經檢察官提起公訴（100 年度偵字第2242
1 號），嗣於本院準備程序進行中，被告就被訴事實為有罪之陳
述，經本院告知簡式審判程序意旨，並聽取公訴人及被告之意見
後，本院裁定改依簡式審判程序審理，並判決如下：
    主  文
郭乃文攜帶兇器竊盜，累犯，處有期徒刑捌月。
    事  實
一、郭乃文前於民國97年間因竊盜案件，經臺灣宜蘭地方法院以
    97年度易字第408 號判決判處有期徒刑6 月確定，並於97年
    12月8 日易科罰金執行完畢。詎仍不知悔改，於99年7 月4
    日下午3 時許，竟意圖為自己不法之所有，基於竊盜之犯意
    ，進入桃園縣龜山鄉○○○段81地號臺灣大哥大基地台內，
    持其所有客觀上對人之生命、安全構成威脅，而具危險性足
    供兇器使用之鐵剪1 把（未扣案），竊取臺灣大哥大所有接
    地用之電纜線3 條（共約100 米）及接地銅牌2 塊得手。嗣
    該基地台工程師高鴻毅發覺遭竊後報警處理，警方採集上開
    基地台現場所遺留之煙蒂，經鑑驗比對後與郭乃文之DNA 相
    符，始查悉上情。案經桃園縣政府警察局龜山分局報告臺灣
    桃園地方法院檢察署檢察官偵查起訴。
    理  由
一、本件被告郭乃文所犯係死刑、無期徒刑或最輕本刑為3 年以
    上有期徒刑以外之罪，亦非屬臺灣高等法院管轄第一審之案
    件，其於準備程序中就被訴事實為有罪之陳述，經本院告知
    簡式審判程序之旨，並聽取當事人意見後，經本院依刑事訴
    訟法第273 條之1 第1 項規定裁定進行簡式審判程序，合先
    敘明。
二、又本件既經本院裁定改依簡式審判程序審理，則依刑事訴訟
    法第273 條之2 、同法第159 條第2 項之規定，不適用傳聞
    法則有關限制證據能力及證據調查之相關規定。
三、上揭事實，業據被告於本院準備程序及審理時自白不諱，核
    與證人高鴻毅於警詢時之證述相符，復有內政部警政署刑事
    警察局99年11月2 日刑醫字第0990141426號及100 年7 月1
    日刑醫字第1000058080號鑑定書、桃園縣政府警察局龜山分
    局刑案現場勘察紀錄表、現場勘察報告、現場照片、刑事案
    件證物採驗紀錄表等在卷可稽，足認被告前揭自白核與事實
    相符，可以採信。綜上，本案事證明確，被告上揭犯行洵堪
    認定，應予依法論科。
四、論罪科刑方面：
（一）被告於本件犯行後，刑法第321 條第1 項業於100 年1 月
      26日修正公布，於100 年1 月28日生效施行。按行為後法
      律有變更者，適用行為時之法律，但行為後之法律有利於
      行為人者，適用最有利於行為人之法律，刑法第2 條第1
      項訂有明文。修正前之刑法第321 條第1 項原規定：「犯
      竊盜罪而有左列情形之一者，處六月以上、五年以下有期
      徒刑：一、於夜間侵入住宅或有人居住之建築物、船艦或
      隱匿其內而犯之者。二、毀越門扇、牆垣或其他安全設備
      而犯之者。三、攜帶兇器而犯之者。四、結夥三人以上而
      犯之者。五、乘火災、水災或其他災害之際而犯之者。六
      、在車站或埠頭而犯之者。」；而修正後刑法第321 條第
      1 項則規定：「犯竊盜罪而有下列情形之一者，處六月以
      上、五年以下有期徒刑，得併科新臺幣十萬元以下罰金：
      一、侵入住宅或有人居住之建築物、船艦或隱匿其內而犯
      之者。二、毀越門扇、牆垣或其他安全設備而犯之者。三
      、攜帶兇器而犯之者。四、結夥三人以上而犯之者。五、
      乘火災、水災或其他災害之際而犯之者。六、在車站、埠
      頭、航空站或其他供水、陸、空公眾運輸之舟、車、航空
      機內而犯之者。」，比較修正前後關於刑法第321 條第1
      項之規定，修正後之刑法第321 條第1 項於第1 款刪除「
      於夜間」之文字；於第6 款增加「在航空站或其他供水、
      陸、空公眾運輸之舟、車、航空機內」之文字，擴大加重
      竊盜罪之適用範圍，使部分修正前原應適用普通竊盜罪論
      罪科刑之情形，於修正後改論以加重竊盜罪論罪科刑，並
      增加得併科罰金新臺幣10萬元之規定，解釋上自應以修正
      前之規定對被告較有利，而依刑法第2 條第1 項前段規定
      ，適用行為時之法律即修正前刑法第321 條第1 項規定，
      對被告較有利，合先敘明。
（二）被告行竊時所用之鐵剪1 支，雖未扣案，然由其足以剪斷
      電纜線之情以觀，堪認屬質地堅硬之金屬材質工具，客觀
      上足以對人之生命、安全構成威脅，而具危險性，自屬兇
      器無訛，是核被告所為，係犯修正前刑法第321 條第1 項
      第3 款之攜帶兇器加重竊盜罪。
（三）又被告有如事實欄一所載之犯罪科刑及執行完畢紀錄，此
      有臺灣高等法院被告前案紀錄表在卷可按，其於有期徒刑
      執行完畢後，於5 年以內故意再犯本件最重本刑為有期徒
      刑以上之罪，為累犯，應依刑法第47條第1 項之規定加重
      其刑。
（四）爰審酌被告不思以正當途徑謀生，恣意竊取他人財物，危
      害社會治安非輕，原不宜寬縱，惟兼衡被告之動機、目的
      、手段、所竊財物之價值、犯後坦承犯行等一切情狀，量
      處如主文所示之刑，以示懲儆。
（五）至被告為上揭犯行時，所用之鐵剪1 把，雖為被告所有，
      然未扣案，且依被告供述業已不知去向，為免將來執行之
      困難，爰不依法宣告沒收，附此敘明。
據上論斷，應依刑事訴訟法第273 條之1 第1 項、第299 條第1
項前段，刑法第2 條第1 項前段、第47條第1 項，修正前刑法第
321 條第1 項第3 款，判決如主文。
本案經檢察官白勝文到庭執行職務。
中    華    民    國   100    年    12    月    16    日
                        刑事庭    法  官  羅國鴻
以上正本證明與原本無異。
如不服本判決應於收受判決後10日內向本院提出上訴書狀，並應
敘述具體理由。其未敘述上訴理由者，應於上訴期間屆滿後20日
內向本院補提理由書( 均須按他造當事人之人數附繕本) 「切勿
逕送上級法院」。
                                  書記官  吳忻蒨
中    華    民    國   100    年    12    月    16    日
附錄本案論罪科刑法條：
修正前中華民國刑法第321 條
犯竊盜罪而有左列情形之一者，處六月以上、五年以下有期徒刑
：
一、於夜間侵入住宅或有人居住之建築物、船艦或隱匿其內而犯
    之者。
二、毀越門扇、牆垣或其他安全設備而犯之者。
三、攜帶兇器而犯之者。
四、結夥三人以上而犯之者。
五、乘火災、水災或其他災害之際而犯之者。
六、在車站或埠頭而犯之者。
前項之未遂犯罰之。